【裁判字號】    95,易緝,34
【裁判日期】    950621
【裁判案由】    竊盜
【裁判全文】
臺灣桃園地方法院刑事判決              95年度易緝字第34號
公  訴  人  臺灣桃園地方法院檢察署檢察官
被      告  丙○○
                      樓
上列被告因竊盜案件，經檢察官提起公訴（91年度偵字第18343
號），本院判決如下：
    主  文
丙○○無罪。
    理  由
一、公訴意旨略以：被告丙○○意圖為自己不法之所有，基於竊
    盜犯意，於民國九十一年七月十四日中午十二時許，在桃園
    縣龜山鄉○○路○段九五四號對面，趁丁○○不注意之際，
    竊取丁○○所有之Ｃ二—一六六０號自用小客車一部，得手
    後供己使用，之後並將該車丟棄於台北縣樹林市○○街一一
    七號前。嗣因丁○○報警，經警尋獲上揭失車後，在車內後
    照鏡處（起訴書贅載前擋風玻璃內側）採得被告指紋，而發
    覺上情。因認被告所為，涉有刑法第三百二十條第一項之普
    通竊盜罪嫌。
二、訊據被告丙○○否認有何竊盜犯行，辯稱：上開小客車是甲○○偷的，也是甲○○丟在樹林市○○街的，伊知道這輛車
    是因為甲○○曾經開這輛車來載過伊和乙○○兜風，途中甲○○請伊幫忙開車，所以伊有去調整過後照鏡，因此才留下
    指紋云云。
三、按犯罪事實應依證據認定之，無證據不得認定犯罪事實，刑
    事訴訟法第一百五十四條第二項定有明文。又認定不利於被
    告之事實，須依積極證據，苟積極證據不足為不利於被告事
    實之認定時，即應為有利於被告之認定，更不必有何有利之
    證據，最高法院著有三十年上字第八一六號判例可資參照。
    經查，公訴意旨認被告丙○○涉有上揭普通竊盜罪嫌，無非
    係以證人即車主丁○○之指述，且警員於尋獲上開失車後，
    在車內後照鏡處採獲被告左、右大拇指之指紋，可認被告確
    曾進入車內，將車駛離丟棄等件，為其論據。惟查：
（一）證人丁○○在警詢中證稱：我是於九十一年七月十四日約
      十二時左右，將車停於桃園縣龜山鄉○○路○段九五四號
      對面發現失竊的，並於當日的十五時至龜山分局迴龍派出
      所報案，於九十一年七月二十日十七時由樹林分局三多派
      出所於台北縣樹林市○○街一一七號前尋獲，通知我去領
      ‧‧‧」等語（偵查卷第十五頁，丁○○之警詢筆錄，業
      經被告同意引用為證據，本院審酌其作成時之情況，並認
      為適當），並有車輛竊盜—車牌失竊資料個別查詢報表一
      份附卷可稽，固足認上開自用小客車確有失竊之事實，惟
      此不足以認定該車係被告所竊甚明。再者，警員於尋獲上
      開失車後，在車內後照鏡處採得被告之左拇指指紋、右拇
      指指紋各一枚，此有內政部警政署刑事警察局九十一年九
      月五日刑紋字第０九一０二一六四四六號鑑驗書暨所附被
      告指紋卡、證物送驗紀錄表各一份在卷可參（偵查卷第八
      頁至第十一頁），參酌被告在本院審理時亦自承：伊有駕
      駛過該車等語（本院九十五年四月二十八日筆錄），雖可
      認定被告確實使用過上開贓車，惟一般而言，取得車輛之
      原因甚多，除合法取得之情形外，或係竊取，或係收贓，
      均不無可能，甚至在不知情之情形下，接手短暫駕駛，亦
      難謂其違背常情。佐以本件車輛係在九十一年七月十四日
      中午十二時許左右失竊，而於同年七月二十日下午五時許
      始為警尋獲，前後相隔已有六日，竊車者在此期間內，不
      無將車轉手之可能。是故，單由本件贓車車內採獲被告指
      紋一節，亦難認定被告確為竊車者無疑。
（二）被告辯稱略以：車子是甲○○偷的，伊知道是因為甲○○
      曾經開這輛車來載伊和乙○○出去兜風，中間要伊接手駕
      駛云云，且證人乙○○亦到庭證稱：三年前甲○○曾經開
      這輛車來載伊和被告，在板橋、新莊丹鳳一帶兜風，伊不
      記得車號，伊記得這件事，是因為伊在前年（按：即九十
      三年）和甲○○打過架云云（本院九十五年六月七日審理
      筆錄）。惟查，證人甲○○到庭否認其事（同上審理筆錄
      ），而乙○○對上開與被告、甲○○相偕駕車兜風之日常
      瑣事，事隔三年卻能清晰記憶，顯與常情不符，應係勾串
      迴護之詞，況乙○○亦無法肯認當日甲○○駕駛之車輛，
      是否即為本件失竊之小客車，故乙○○之證詞，自不足佐
      證被告上揭辯解屬實。被告所辯：本件小客車是甲○○偷
      的云云，固不足採信，然其辯解不可採，非必出於畏罪情
      虛，亦有可能係為掩護他人之故，此亦不能執為不利被告
      之認定。
（三）綜上，依現有證據，尚難認定被告有前開公訴人指述之竊
      盜犯行，其犯罪尚屬不能證明，依上說明，自應為無罪之
      諭知。
據上論斷，應依刑事訴訟法第三百零一條第一項，判決如主文。
本案經檢察官楊挺宏到庭執行職務
中    華    民    國    95    年    6     月    21    日
              刑事第八庭  審判長法  官  陳彥宏
                                法  官  吳為平
                                法  官  袁雪華
以上正本證明與原本無異。
如不服本判決，應於送達後10日內，向本院提出上訴狀。
                                書記官  翁其良
中    華    民    國    95    年    6     月    21    日


司法院資訊處製作；財團法人民間司法改革基金會備份。
